臺灣桃園地方法院民事判決　　　　　　　99年度勞訴字第98號
原　　　告　熊吉祥
訴訟代理人　楊仁聲律師
被　　　告　日通欣運股份有限公司
法定代理人　白進鴻
訴訟代理人　羅永誠
上列當事人間請求給付資遣費等事件，於民國100 年6 月21日言
詞辯論終結，本院判決如下：
    主      文
原告之訴駁回。
訴訟費用由原告負擔。
    事實及理由
壹、程序方面：
    按訴狀送達後，原告不得將原訴變更或追加他訴，但擴張或
    減縮應受判決事項之聲明者，則不在此限。民事訴訟法第25
    5 條第1 項第3 款定有明文。查本件原告起訴時聲明：被告
    應給付原告新台幣（下同）721,573 元及自起訴狀繕本送達
    翌日起至清償日止，按年息百分之5 計算之利息。嗣於民國
    100 年6 月21日本院審理時更正聲明為：被告應給付原告67
    1,573 元及自起訴狀繕本送達翌日起至清償日止，按年息百
    分之5 計算之利息（見本院卷第113 頁）。原告上開聲明之
    變更，係減縮應受判決事項之聲明，核與上開規定相符，應
    予准許。
貳、實體方面：
一、原告起訴主張：
    (一)原告自98年2 月5 日起任職於被告公司中壢站（桃園縣平
      鎮市○○路○ 段309 巷19號），職稱為夜間理貨員、月薪
      為32,000元，平均每天工作時數超過13小時，被告均未發
      給加班費。且原告任職被告公司已年餘，僅休週日，未曾
      獲准特別休假，甚至連國定假日亦未休息。嗣經友人於99
      年7 月底告知原告，依原告情形公司需依勞動基準法給與
      加班費及加倍工資等，原告因此向公司反應，被告竟以原
      告工作屬責任制為由拒不給付，且要求原告填寫離職單，
      故原告於99年8 月3 日填寫離職單，惟被告告稱須加預告
      期間，因此填載99年8 月17日離職。
    (二)原告得依勞動基準法第24條第1 款、第2 款以及第39條規
      定向被告公司請求未付之加班費：
      原告就任之初，約定晚上8 時上班，而下班時間未固定，
      被告僅說明至末班車下完貨、分完貨，約莫早上6 時至9
      時之間，才能下班。依原告平均每日工作13小時計，則超
      過8 小時部分之加班費計算如下：
      1.加班費加乘之倍數：
        (1)星期一至五：
          前2 小時：133.33×2 ×1.34＝357.32；再2 小時：
          13 3.33 ×2 ×1.67＝445.32；再1 小時：133.33×
          2 ＝26 6.66 。總計：357.32+445.32+266.66＝
          1069.3
        (2)週六：隔週週六應工作日：
          前2 小時：133.33×2 ×1.34＝357.32；再2 小時：
          13 3.33 ×2 ×1.67＝445.32；後5 小時：133.33×
          2 ×5＝1333.3 。總計：357.32+445.32+1333.3＝
          2135.94
        (3)應休假日加倍：133.33×2×13＝3466.58
        (4)法定假日上班加倍：133.33×2×13＝3466.58
      2.原告加班總日數：
        (1)98年度：
          星期一至五之加班日為236 日；星期六上班半天者為
          24日；星期六應休假而上班者為23日；法定假日逢星
          期一至五及星期六上班半天者為8 日。
        (2)99年度：
          星期一至五之加班日為150 日；星期六上班半天者為
          15日；星期六應休假而上班者為17日；法定假日逢星
          期一至五及星期六上班半天者為10日。
      3.計算加班費：
        (1)98年度：
          A.星期一至五之加班費為252,354.8 元（計算式：10
            69.3×236 ＝252354.8）
          B.星期六上班半天者之加班費為51,262.56 （計算式
            ：2135.94 ×24＝51262.56）
          C.星期六應休假而上班之加班費為79,731.34 元（計
            算式：3466.58×23＝79731.34）
          D.法定假日逢星期一至五及星期六上班半天者為27,7
            32.64 元（計算式：3466.58 ×8 ＝27732.64）
          E.合計：252354.8+51262.56+79731.34+27732.64 ＝
            411081.34 ）
        (2)99年度；
          A.星期一至五之加班費為160,395 元（計算式：1069
            .3×150 ＝160395）
          B.星期六上班半天者之加班費為32,039.1元（計算式
            ：2135.94 ×15＝32039.1 ）
          C.星期六應休假而上班之加班費為58,931.86 元（計
            算式：3466.58×17＝58931.86）
          D.法定假日逢星期一至五及星期六上班半天者為34,6
            65.8元（計算式：3466.58 ×10＝34665.8 ）
          E.合計：160395＋32039.1 ＋58931.86＋34665.8 ＝
            286031.76
        (3)加班費總計為697,113.1 元，惟前被告已於99年12月
          13日以匯款之方式給付原告5 萬元，是應予以扣除之
          ，則被告應給付原告之加班費為647,113元。
    (三)被告於原告為加班費之請求時拒不發給，故原告依勞動基
      準法第14條第1 項第5 款規定終止勞動契約，並依同條第
      4 項規定得向被告請求資遣費：
      原告之平均薪資為32,000元，年資為1 年又193 日，依勞
      工退休金條例第12條規定，被告應給付之資遣費為24,460
      .27 元【計算式：32000 ÷2 ＋32000 ×193 ÷365 ÷2
      ＝24460.27 】。
    (四)原告之工作非屬勞動基準法第84之1條規定之工作：
      兩造並未約定原告之工作內容為間歇性工作，且理貨員亦
      非勞委會公告之間歇性工作，被告亦未依勞動基準法第84
      條之1 規定向地方主管機關報請核備。
    (五)原告之每日工作時間的確時常超過8小時：
      1.原告約晚上8 時許上班開始，即將站內早、中、晚所有
        司機收回貨物分庫存與收回站兩大部分處理。再來拿PD
        A 刷每件庫存貨件的條碼，然後再用板車拉到原業務員
        堆放貨件區塊放好；再把收進站內的貨件，用PDA 刷每
        件貨件的條碼，核對物件件數是否正確，再把貨件分配
        好，放置要送到別站的區塊內。站內有分10幾個站所，
        這些工作皆為原告獨力完成，要花費2 個小時，有時更
        久。故第一班北高聯結車入廠時，原有貨物尚未分好，
        就需下聯結車貨物，下完貨再上南下貨物，聯結車離開
        時約晚間凌晨零時許，且車走就需開始整理剛下貨物，
        分得差不多時，台中濱江班車即進站，又開始下貨，下
        完再上站內往濱江和宜花車貨物，大約需花1 個多小時
        ，車走又開始分台中濱江班車所下貨物，還沒分完濱江
        中壢專車又到，150 噸專車幾乎天天都是滿載，也全都
        是站內貨物，下完貨就需上要給桃園站的貨物，這班車
        耗時最久，上下貨與分貨需3 個多小時。而高北聯結車
        ，於濱江中壢專車來時，需在外等候，等車走後再進站
        ，又開始下南部來的貨，這班車耗時約1 個多小時，離
        開後就開始分濱江中壢專車、北高聯結車與前2 班車的
        貨，分貨10幾個區塊，約需要3 小時。
      2.被告提出貨車班表不符實際狀況，因為每班車時間不一
        定，且通常都有延誤。依原告記憶，北高聯結車時間約
        為晚間10時至11時20分間；濱江專車到中壢約為凌晨2
        時30分至3 時許；北高大夜、濱江台中等，係南下貨物
        載不完時再請這兩班車下來載，故時間不定；臺中濱江
        約為凌晨零時30分至1 時30分；高北聯結車約為凌晨3
        時至3 時40分；高北大夜則不定時；嘉義濱江係加班車
        ，亦不定時。
      3.北高大夜不定時來，正常約清晨7 時，大都8 點過後才
        到，幾乎天天為20噸貨車，有半數以上是中壢站的貨，
        因站內司機已上班，下貨空間被貨車擋到較困難，需花
        費1 個多小時，分貨同樣也被貨車擋住，就更為緩慢，
        故這班車如正常7 點進站，原告就能在8 點多下班。還
        有因為站所空地不足，兩班聯結車要倒車進站相當困難
        ，最快也要20分鐘，慢的話要1 個多小時也需要原告幫
        忙指揮讓聯結車進站，根本沒有被告所述之休息時間。
    (六)就被告提出抵銷抗辯所為之主張：99年2 月17日係農曆正
      月初4 ，公司年假分兩批放假，原告係初5 才上班，故99
      年2 月17日係放年假。99年5 月8 日、29日與同年6 月12
      日、26日是站內經理批准的放假日。而99年7 月1 、2 、
      3 日是公司打卡機故障，故站所上班皆未打卡。是故並無
      被告主張請事假之情形。
    (七)綜上所述，被告應給付原告加班費647,113 元以及資遣費
      24,460元，共計671,573 元。爰依勞動基準法第24條第1
      款、第2 款、第39條、第14條第4 項、勞工退休金條例第
      12條等規定，提起本件訴訟，並聲明：被告應給付原告
      671,573 元，及自起訴狀繕本送達之翌日起至清償日止，
      按年息百分之5 計算之利息。
二、被告則辯以：
    (一)原告之每日上班時間為8 小時：
      1.被告公司理貨員之工作內容包括：(1)夜間站所貨物保全
        ；(2)站所環境整潔；(3)貨物上下大車，並登錄PDA 至電
        腦系統；(4)整理貨物，並依送件地址儲置。關於原告每
        日之上班時間，被告公司於原告就任時，即已告知其週
        一至週五上班時間為20：00至隔日8 ：00，週六上班時
        間為17：00至隔日5 ：00，其上班期間（含休息時間4
        小時）皆為12個小時。原告依其提出之出勤時間主張其
        工作時數超過13小時乙節，被告否認其超過部分為加班
        所致，應由原告具體舉證，實因原告下班打卡之時間，
        僅係原告離開公司時間之記錄，充其量僅能據以認定原
        告上下班之時間，是否係因被告要求加班而逾時停留於
        公司，自應由原告證明其確有於延長工作時間內提供勞
        務之加班事實。
      2.至於，被告所提貨車班表係依據被告公司貨車進出中壢
        營業站所之時間所製作，雖然每日貨車進出時間會依當
        日貨件量有所變化，但差異不大。至原告主張其係依其
        記憶而為判斷，自非有理。
      3.觀諸98年1 月至99年12月中壢站進出貨件之件數，中壢
        站平均每日進貨件數為532 件，中壢站平均每日出貨件
        數為259 件，表示中壢站理貨員每日須處理約791 件，
        若以每件處理時間為半分鐘，推估每日作業時間為396
        分鐘，約為7 小時，與原告所稱每日工作時數平均為13
        小時，顯不相當。
      4.據被告所舉之中壢站大線南下北上班次表，其北高連結
        207 班次及台中濱江709 班次兩車次空閒時間超過半小
        時以上，若依標準作業程序係至少有半小時休息時間，
        符合勞動基準法第35條休息時間規定。
    (二)其次，原告於98年5 月5 日任職至隔年8 月17日離職，工
      作日數超過1 年，然原告係於99年8 月3 日即已填交離職
      單，距其於同年月17日離職僅14日，但依勞動基準法第15
      條規定不定期契約，勞工終止契約時，應準用第16條第1
      項規定期間預告雇主，而依勞動基準法第16條規定繼續工
      作1 年以上3 年未滿者，於20日前預告之，則原告並未依
      勞動基準法之上開規定預告時間離職，影響被告公司貨運
      工作之運作，致被告需另調動中壢站所主管轉為負責夜班
      理貨，自應對於被告負賠償之責。
    (三)被告主張抵銷：
      1.依勞工請假規則第7 條規定事假期間不給工資，故扣除
        假日外，原告於99年2 月17日、5 月8 日、5 月29日6
        月12 日 、6 月25日、6 月26日、7 月1 日、7 月2 日
        、7 月3日 、8 月4 日、8 月5 日以及8 月6 日共12日
        未上班，該月份薪資條被告未因事假因素而扣除原告薪
        資，且99年2 月、5 月、6 月、7 月以及8 月，被告亦
        未扣原告全勤薪資部分，則原告應返還被告已給付事假
        期間所發工資22,800元（計算式：32000 ÷30×12＋20
        00×5 ）及全勤薪資10,000元，此部份被告主張抵銷。
      2.原告主張99年2 月17日為年假，但被告目前無原告當月
        出勤記錄卡，故被告無從查明原告所述是否為事實。依
        被告持有原告99年6 月至8 月出勤卡表顯示，6 月12日
        及同月26日並未註明休假或是主管有特別註記，且7 月
        1 日至3 日出勤卡記錄亦同未有主管簽名註記，與原告
        所述不符。
    (四)被告前因同意原告加班費之請求，故於99年12月13日匯款
      5 萬元予原告，此部份亦應予以扣除。
    (五)綜上，原告之請求為無理由，並聲明：原告之訴駁回。
三、本院之判斷：
    (一)經查：原告自98年2 月5 日起，即至被告設於桃園縣平鎮
      市○○路○ 段309 巷19號之中壢站，擔任夜間理貨員；約
      定每月薪資合計為32,000元，每日之工作時間為晚上8 時
      至翌日上午8 時許；原告於99年8 月3 日書立離職單，記
      載於99年8 月17日終止兩造之勞動契約；上開事實，為兩
      造均不爭執，復有卷附之員工離職補員申請單、原告自98
      年2 月至99年8 月之薪資表各1 份在卷可稽（見本院卷第
      32頁、第41頁至第46頁），是此部分之事實堪以認定，合
      先敘明。
    (二)原告主張，其每日工作時間逾8 小時以上，且每週僅休1
      日，被告卻未就逾時工作及週末工作部分給付加班費，原
      告自得依兩造間之勞動契約請求被告給付逾時之加班費等
      語。此據被告否認在卷，辯稱：原告所擔任之工作係屬間
      歇性之工作，於原告到職之時，即已明確告知其每月薪資
      合計為32,000元，工作時間為晚間8 時至翌日上午8 時，
      原告自不得於試用期3 個月期滿後，復又任職1 年餘，始
      就加班費一事為爭執等語。再查：
      1.按勞工每日正常工作時間不得超過8 小時，每2 週工作
        總時數不得超過84小時；勞工每7 日中至少應有1 日之
        休息，作為例假；紀念日、勞動節日及其他由中央主管
        機關規定應放假之日，均應休假；雇主延長勞工工作時
        間者，其延長工作時間之工資依左列標準加給之：一、
        延長工作時間在2 小時以內者，按平日每小時工資額加
        給3 分之1 以上；二、再延長工作時間在2 小時以內者
        ，按平日每小時工資額加給3 分之2 以上；第36條所定
        之例假、第37條所定之休假，工資應由雇主照給，雇主
        經徵得勞工同意於休假日工作者，工資應加倍發給；經
        中央主管機關核定公告下列工作者，得由勞雇雙方另行
        約定，工作時間、例假、休假、女性夜間工作，並報請
        當地主管機關核備，不受第30條、第32條、第36條、第
        37條、第49條規定之限制：一、監督、管理人員或責任
        制專業人員；二、監視性或間歇性之工作；三、其他性
        質特殊之工作；前項約定應以書面為之，並應參考本法
        所定之基準且不得損及勞工之健康及福祉；勞動基準法
        第30條第1 項、第36條、第37條、第24條第1 款、第2
        款、第39條、第84條之1 分別定有明文。又上開勞動基
        準法第84條之1 第1 項第2 款所規定之間歇性工作者，
        係指工作本身以間歇性之方式進行者，此觀勞動基準法
        施行細則第50條之1 第4 款規定明確。
      2.勞動基準法第24條所規定之延長工作時間之工資，應係
        指勞工受雇主之要求延長工作時間，而勞工在實際延長
        工作時間中提出勞務，為保障勞工之勞動力維持與存續
        ，方促使雇主負擔較高額之工資，藉以回復勞工在體力
        上與精神上之耗損，但在特殊性工作，如勞動基準法第
        84條之1 第1 項各款所列之工作，在法律上即未受正常
        工作時間之限制，此乃該工作無須長時間付出高度之專
        注力或體力，而法律上特為之容許；換言之，勞動基準
        法所強調之8 小時工作制，應係以一般人無法長期處於
        精神或體力上之緊張狀態，為保護勞動者免於雇主以經
        濟上之優勢力量恣意不當剝削而特加保護，如工作之性
        質並無經常之危險性，且不致勞動者之精神或體力持續
        地處於緊張狀態之工作者，其工作性質自屬勞基法第84
        條之1 之規範範疇，不得主張延長時間之工資；又所謂
        監視性、間歇性工作係指依其工作內容係屬待命戒備留
        意，而非必要持續密集提出勞務，即其判斷工作內容是
        否屬監視性、間歇性工作，應依其工作性質是否係「待
        命戒備留意」、「非必要持續密集提出勞務」標準判斷
        之，亦即若工作屬上開性質者，即非屬加班而應屬值班
        之性質。
      3.被告職司汽車貨運業、倉儲業等，有被告之公司變更登
        記表1 份為證（見本院卷第24頁至第26頁），原告擔任
        被告之夜間理貨員，其平日工作內容乃係夜間站所貨物
        保全、站所環境清潔、貨物上下大車、並登錄PDA 、整
        理貨物，並依送件地址定位一情，業據被告提出工作內
        容單1 紙為證（見本院卷第40頁），並據證人董冠中於
        本院審理時證述明確（見本院卷第147 頁）。被告復提
        出大線南下班次表、大線北上班次表（見本院卷第38頁
        至第39頁），證明於原告工作期間，行經中壢站之班次
        非多，原告之工作確屬間歇性之工作，而原告固否認被
        告所提出上開班次表之真正，惟被告提出班次表之內容
        ，業經證人即自99年3 月起即擔任被告中壢站經理之董
        冠中於本院審理中確認明確（見本院卷第147 頁），原
        告雖否認上開班次表之真正，惟原告就此部分有利於己
        之事實，未舉證以實其說，其空言否認，委無可採。觀
        諸被告上開提出之班次表所示，被告之貨運車輛於原告
        工作期間之晚間10時20分至11時、凌晨1 時20分至1 時
        50分、3 時至3 時20分、3 時30分至4 時（南下部分）
        、晚間11時50分至零時20分、2 時40分至3 時10分、7
        時25分至7 時35分（北上部分），始會至原告任職之中
        壢站靠站，並由原告及其他夜間理貨人員上下、整理貨
        物。上開貨運車輛停靠被告中壢站之次數非多，停靠時
        間非長，而原告於工作期間，若無貨運車輛停靠或需上
        下、整理貨物，則為其休息時間，而毋須另行提供勞務
        ，顯見原告於工作期間，並無持續密集提出勞務之必要
        ，亦不致使精神及體力長期處於緊繃狀態，而無違於勞
        動基準法為保護勞工所規定之8 小時工作時間之規定。
        綜上，應認原告於工作期間所從事之工作，係屬間歇性
        之工作。
    (三)原告主張，其所擔任之理貨員，尚非行政院勞工委員會公
      告之間歇性工作，被告亦未依勞動基準法第84條之1 規定
      向地方主管機關報請核備，不得排除被告應給付原告加班
      費之義務等語。此據被告否認在卷，辯稱：原告擔任被告
      之夜間理貨員已達1 年以上，對於薪資給付均未提出異議
      ，不得於事後再翻異前詞等語。復查：
      1.原告於面試、到職之初，即經被告中壢站之主任楊佳維
        告知，其每日之工作時間為晚間8 時至翌日上午8 時，
        薪資全部就是32,000元一情，業據證人楊佳維於本院審
        理時證述明確（見本院卷第145 頁）。又證人楊佳維於
        本院審理中證稱：伊原係擔任被告中壢站之主任，迄至
        99 年12 月始離職，而伊於擔任被告中壢站主任期間，
        原告均未向伊反應工作期間太長而沒有加班費一事，且
        原告於面試之初，已同意上開工作條件，才會工作那麼
        久等語（見本院卷第144 頁背面至第145 頁）；另證人
        董冠中於本院審理中證稱：伊自99年3 月，調至被告中
        壢站擔任經理，倘原告向伊反應需請領加班費，經伊核
        對打卡紀錄後，就會幫原告申報加班費，惟迄至原告離
        職之前，原告均未向伊反應加班費一事，只是原告於離
        職的時候，有去向公司申請加班費，還有去勞工局調解
        等語（見本院卷第146頁正面至第146頁背面）。綜上，
        原告自98年2 月5 日起，即於被告中壢站擔任夜間理貨
        員，迄至原告於99年8 月3 日書寫離職單，預告將於99
        年8 月17日終止勞動契約之時止，業已工作達1 年6 月
        ，原告對於上開工作期間、從事之工作內容，亦當知之
        甚詳，而原告對於上開工作內容、工作期間，均未提出
        異議，經證人楊佳維、董冠中上開證述明確，足見原告
        對於其工作內容、薪資給付，均已為默示之同意，應受
        拘束。
      2.原告所擔任之夜間理貨員，固未經被告之主管機關核定
        公司之工作，此經臺北市政府勞工局於100 年4 月11日
        以北市勞動字第10001064000 號函覆明確（見本院卷第
        67頁）。惟勞動基準法第84條之1 第1 項所規定之「核
        備」者，乃係指上級機關或主管事務之機關，對於所陳
        報之事項，除知悉其事實外，並可審查其內容，而表示
        其意見之謂。為核備之機關，對於所報事項，如無意見
        ，雖原則上仍應表示其是否同意，然此項表示僅具有通
        知之性質，尚未對該事項之效力有影響力，反之，如對
        所報事項之內容，有所審查且表示意見，亦不當然表示
        有絕對拘束力，該項表示仍屬審查之意見而已；據此，
        勞動基準法第84條之1 雖規定書面約定應報請當地主管
        機關核備，惟主管機關就此一書面約定僅能表示意見，
        並無當然生拘束之效力，縱被告未將兩造間約定事項以
        書面送審，並不影響勞動契約之效力，此與事業單位雖
        未將工作規則請主管機關核備，於其效力並無影響之理
        論相同（參最高法院81年度台上字第2492號判決意旨參
        照）。從而，被告固未將兩造之勞動契約報請當地主管
        機關即臺北市政府核備，惟此不影響兩造就上開工作期
        間之工作內容、薪資發給之約定，是原告主張兩造間勞
        動契約因未送主管機關備查，故不得主張排除勞動基準
        法相關工時限制之規定，亦無足採。
    (四)又查：
      1.按勞雇雙方約定之工資，不得低於基本工資，勞動基準
        法第21條第1 項定有明文；從事三班輪值制之警衛工作
        者，能否再請求例休假之加班及備勤各項工資，應以其
        月薪是否低於基本工資為基準；如勞雇雙方約定之工資
        ，不低於基本工資及以基本工資為基準計算出之例休假
        工資、備勤工資及延時工資等之總和，則該工資之約定
        ，自不違反勞動基準法之規定，雙方均應受其拘束，勞
        方尚不得更行請求例、休假及備勤等工資；復按從事監
        視性、斷續性工作之工廠守衛，與必須持績密集付出勞
        力之生產線上勞工，二者工作性質有別，為顧及勞雇雙
        方整體利益及契約自由原則，並落實勞動基準法第21條
        第1 項及第32條第4 項但書之規定，職司守衛之勞工，
        如已同意例休假日及平時之工作時間逾8 小時所約定之
        工資，又未低於基本工資加計延時工資、假日工資之總
        額時，並不違反勞動基準法之規定，勞雇雙方自應受其
        拘束，勞方事後即不得任意翻異，更行請求例休日及逾
        時之加班工資，能否再請求例休假日及延長工時之工資
        ，似應以其約定工資是否低於基本工資及以基本工資加
        計例休假日及延時工資之總額為斷；最高法院82年度台
        上字第293 號、85年度台上字第1973號分別著有裁判意
        旨可資參照。此外，工資由勞雇雙方議定之，但不得低
        於基本工資，勞動基準法第21條第1 項定有明文。而勞
        雇雙方於勞動契約成立之時，係基於平等之地位，勞工
        得依雇主所提出之勞動條件決定是否成立契約，則為顧
        及勞雇雙方整體利益及契約自由原則，如勞工自始對於
        勞動條件表示同意而受僱，勞雇雙方於勞動契約成立時
        即約定例假、國定假日及延長工時之工資給付方式，且
        所約定工資又未低於基本工資加計假日、延長工時工資
        之總額時，即不應認為違反勞動基準法之規定，勞雇雙
        方自應受其拘束，勞方事後不得任意翻異，更行請求例
        、休假日之加班工資。故關於勞工應獲得之工資總額，
        原則上得依工作性質之不同，任由勞、雇雙方予以議定
        ，僅所議定之工資數額不得低於行政院勞工委員會所核
        定之基本工資，此種工資協議方式並不違背勞動基準法
        保障勞工權益之意旨，且符合公平合理待遇結構，則雙
        方一旦約定即應依所議定之工資給付收受，不得於事後
        反於契約成立時之合意主張更高之勞動條件，臺灣高等
        法院暨所屬法院99年法律座談會決議意旨亦同上開見解
        。揆諸上開說明，並參以前述勞動基準法第84條之1 第
        2 項規定意旨，倘原告所領薪資總額（含底薪、全勤獎
        金、伙食費），不低於基本工資及以基本工資為基準計
        算出之延時工資等之總和，則該工資之約定，自不違反
        勞動基準法之規定，雙方均應受其拘束。
      2.按勞工每日正常工作時間不得超過8 小時，每2 週工作
        總時數不得超過84小時；勞工每7 日應有1 日之休息，
        作為例假；延長工作時間在2 小時以內者，按平日每小
        時工資額加給3 分之1 以上，再延長工作時間在二小時
        以內者，按平日每小時工資額加給3 分之2 以上；勞動
        基準法第30條第1 項、第36條、第24條第1 款、第2 款
        分別定有明文。觀諸被告提出原告之打卡資料顯示（見
        本院卷第47頁至第56頁），原告每週一至週六均有工作
        ，週日休息，核與上開勞動基準法第37條所訂之每7 日
        應有1 日休息之例假相符，應認原告上開工作期間，均
        屬平日之工作時間。原告雖否認被告上開提出打卡資料
        之真正，惟被告提出之打卡資料，核與原始原告之99年
        6 月至8 月之考勤表內容相符（見本院卷第73頁至第77
        頁），且原告就此部分有利於己之事實，亦未據其舉證
        以實其說，是原告空言否認，亦無可採。從而，應認原
        告平均每月之平日工作為26日（以每月30日計算，扣除
        4 日之週日後，平日工作為26日），合先敘明。
      3.依據行政院勞工委員會96年6 月22日勞動2 字第096013
        0576號函釋意旨，自96年7 月1 日起，調整基本工資為
        每月17,280元（每日576 元、每小時95元）。依原告上
        開所示之工作日數、期間（每日工作12小時計算），並
        以上開基本工資計算結果，原告每月得領之薪資金額合
        計為32,051元【計算式為：(2*95*1.33+2*95*1.66)*26
        +17,280=32,050.6，元以下四捨五入】。上開金額固高
        於原告每月所領薪資之32,000元（51元），惟被告已於
        99 年12 月13日給付加班費5 萬元予原告，此有被告提
        出存款存根聯1 紙為證，且為原告所不爭執（見本院卷
        第111 頁），被告給付之5 萬元，自足彌補原告上開不
        足（每月51元，以原告工作18月計算，合計為918 元）
        部分。此外，觀諸被告上開提出之打卡資料顯示，原告
        分別於98年2 月28日（和平紀念日）、98年4 月4 日（
        清明節）、98年5 月1 日（勞動節）、98年5 月28日（
        端午節）、98年10月10日（國慶日）、99年1 月1 日（
        開國紀念日）、99年4 月5 日（清明節）、99年6 月16
        日（端午節）等合計8 日，於中央主管機關規定應放假
        之休假日工作，依勞動基準法第37條、第39條中段之規
        定，上開期間之工作，應由雇主加倍發給工資，是原告
        於上開期間內工作，依前揭基本工資之計算，被告應再
        補發原告薪資9,153 元【計算式為：576*8+(2*95**1.3
        3+2*95*1 .66)*8=9152.8】，被告既於99年12月13日給
        付原告加班費5 萬元，經扣除前開不足之金額外，亦足
        支付原告上開休假（例假日）加倍發給之工資金額。
      4.綜上所述，原告工作期間所從事之工作，並無持續密集
        提出勞務之必要，亦不致使精神及體力長期處於緊繃狀
        態，而屬勞動基準法第84條之1 第1 項第2 款所規定之
        間歇性之工作，且被告於原告任職之初，即已明確告知
        其工作內容、期間、薪資給付，並經原告據此實行已達
        1 年6 月，顯見原告已就上開勞動契約為默示之同意，
        縱被告未將兩造勞動契約向當地主管機關核備，亦未影
        響兩造勞動契約就此部分約定之效力，原告應受上開約
        定之拘束，參以勞動基準法所定基本工資、延長工時、
        例假日工作之工資發放基準，原告實際領得之薪資固低
        於勞動基準法所規定之基準，惟被告已於99年12月13日
        補發原告5 萬元，對原告之權利亦未受損，是被告自無
        短給原告加班費。從而，原告起訴請求被告給付短給之
        加班費647,113 元，為無理由，不應准許。
    (五)原告主張，因被告未依勞動基準法之規定給付加班費，依
      勞動基準法第14條第1 項第5 款之規定，原告於99年8 月
      3 日終止兩造勞動契約，原告自得依同法第17條、勞工退
      休金條例第12條之規定，請求被告給付資遣費等語。被告
      則辯稱：原告係自請離職，不符給付資遣費之要件等語。
      末查：
      1.按雇主不依勞動契約給付工作報酬，或對於按件計酬之
        勞工不供給充分之工作者，勞工得不經預告終止契約，
        勞動基準法第14條第1 項第5 款定有明文。查，兩造勞
        動契約既已約明每月薪資為32,000元，業如前述，而被
        告亦依兩造勞動契約之約定，按月發給薪資32,000元（
        尚未扣除勞健保等費用），有上開被告提出原告之薪資
        資料1 份為證，顯見被告已依兩造勞動契約之約定，給
        付原告工作報酬，是原告主張被告有違反勞動基準法之
        規定，並據此終止兩造勞動契約，已與上開規定不符。
      2.觀諸原告提出之員工離職補員申請單所示，係由原告99
        年8 月3 日書立，記載擬離職日之日期為99年8 月17日
        ，離職原因之勾選項目中，包括：另謀他職、環境（氣
        氛）不佳、工作不適應、薪資不滿意、出國、就學、服
        役、健康原因、自行創業、遷居、其他等項目，惟原告
        除勾選「其他」一項外，並手寫註記：「心情不爽、公
        司欺」等語，倘原告認被告未依勞動基準法之規定給付
        加班費，自應於上開離職申請單註記明確，惟依原告上
        開書寫之離職原因，核與被告未依勞動基準法之規定給
        付加班費無涉，應認原告於99年8 月3 日為終止勞動契
        約之意思表示之時，係自行終止勞動契約，而非如原告
        上開所稱，係依勞動基準法第14條第1 項第5 款之規定
        ，終止勞動契約。
      3.按不定期契約，勞工終止契約時，應準用第16條第1 項
        規定期間預告雇主，勞動基準法第15條第2 項定有明文
        。再按勞工依第15條之規定終止勞動契約時，勞工不得
        向雇主請求加發預告期間工資及資遣費，同法第18條第
        1 款亦有規定。綜上，原告既係自行提出離職單終止兩
        造勞動契約，而非依勞動基準法第14條第1 項第5 款之
        規定，終止兩造之勞動契約，是原告依同法第14條第4
        項、第17條之規定，請求被告給付資遣費，即屬無據。
        此外，原告係自行提出終止勞動契約之意思表示，而符
        勞動基準法第15條第2 項之規定，從而，原告請求被告
        給付資遣費，於法尚有未合，不應准許。
    (六)綜上，原告依勞動基準法第24條第1 款、第2 款、第39條
      、第14條第4 項、勞工退休金條例第12條等規定，提起本
      件訴訟，請求被告給付加班費、資遣費，合計671,573 元
      ，及及自起訴狀繕本送達之翌日即99年12月17日起至清償
      日止，按年息百分之5 計算之利息，為無理由，應予駁回
      。原告之請求既經駁回，被告所為之抵銷抗辯，本院即不
      另予審酌，併此敘明。
四、本件事證已臻明確，兩造其餘主張及舉證，經核與判決基礎
    不生影響，爰不另一一論述，附此敘明。
據上論結，本件原告之訴為無理由，依民事訴訟法第78條，判決
如主文。
中    華    民    國   100    年    11    月    25    日
                  民事第三庭    法  官  陳心婷
以上正本係照原本作成
如對本判決上訴，須於判決送達後20日內向本院提出上訴狀
中    華    民    國   100    年    11    月    25    日
                                書記官  李湘鈴